【裁判字號】    89,易,156
【裁判日期】    890824
【裁判案由】    竊盜
【裁判全文】
臺灣嘉義地方法院刑事判決                          八十九年度易字第一五六號
    公  訴  人  臺灣嘉義地方法院檢察署檢察官
    被      告  甲○○
右列被告因竊盜案件，經檢察官提起公訴（八十九年度偵字第九三號），本院判決如
左：
    主  文
甲○○於夜間侵入住宅竊盜，累犯，處有期徒刑玖月。
    事  實
一、甲○○前因違反麻醉藥品管理條例案件，經本院以八十六年度易字第二三六三號
    判處有期徒刑五月，如易科罰金，以三百元折算一日確定，於民國八十八年一月
    十九日執行有期徒刑完畢。詎仍不知悔改，復意圖為自己不法之所有，於八十八
    年十二月十一日凌晨零時許之夜間，至雲林縣北港鎮○○里○○○路三十巷二十
    五號乙○之住宅（起訴書誤載為雲林縣北港鎮堤防邊），見該處大門未鎖，竟未
    經乙○同意逕予侵入其內，竊取乙○所有置於該住宅內之牌照號碼Ｃ三－二○○
    二號自小客車備用鑰匙一付，隨即發動停於該住宅內之前開自小客車離去得手，
    並供己使用。嗣於八十八年十二月十四日上午十時許，駕駛上開自小客車行經嘉
    義縣民雄鄉○○路○段一二四巷口前為警查獲。
二、案經嘉義縣警察局民雄分局報告臺灣嘉義地方法院檢察署檢察官偵查起訴。
    理  由
一、訊據被告甲○○對於右揭時、地未經被害人乙○同意即進入其住宅內拿取其所有
    自小客車之備用鑰匙一付，並駛走該車之事實固不諱言，惟矢口否認有何犯行，
    辯稱：當時係至被害人住宅尋訪其姪，一時饑餓，才未經其同意開車離去，並非
    存心竊取云云。惟查：前開犯罪事實，業據被害人於警訊中指訴歷歷，並有車輛
    失竊查詢認可資料、贓物領據附卷（警卷第五至六頁）可稽。雖被告在審理中辯
    稱無竊取之意，惟被告既自承其於八十八年十二月十一日凌晨駛走被害人之車，
    直至同年月十四日上午為警查獲之事實，倘無竊取之意，自應於隔日即將車輛交
    還被害人，以免其覓車無著，始為合理，反而越三日之久未見任何知會，最末為
    警所獲，足見其為己不法所有之意圖甚明，是其所辯，係推諉卸責之詞，不足採
    信。事證明確，被告犯行堪以認定。
二、核被告所為，係犯刑法第第三百二十一條第一項第一款之罪。公訴人雖認被告係
    犯刑法第三百二十條第一項之罪，惟被告既於夜間未經被害人同意即侵入其住宅
    竊取車輛，已如前述，起訴法條容有未洽，惟社會基本事實同一，自應變更。又
    被告前因違反麻醉藥品管理條例案件，經本院以八十六年度易字第二三六三號判
    處有期徒刑五月，如易科罰金，以三百元折算一日確定，於八十八年一月十九日
    執行有期徒刑完畢，有臺灣嘉義地方法院檢察署刑案資料查註紀錄表、臺灣高等
    法院被告全國前案紀錄表各乙份附卷（偵查卷第七頁、本院卷第六頁）可參，其
    於有期徒刑執行完畢五年內，再犯本件有期徒刑以上之罪，係屬累犯，應依刑法
    第四十七條規定加重其刑。爰審酌被告於深夜時分未經他人同意即侵入住宅之內
    行竊，足令一般民眾處於恐懼之中，喪失對居家生活安寧之信賴感受，於客觀上
    所生之危害非小，及其犯罪動機、目的及手段等一切情狀，量處如主文所示之刑
    ，以示懲戒。
據上論斷，應依刑事訴訟法第二百九十九條第一項前段、第三百條，刑法第三百二十
一條第一項第一款、第四十七條，罰金罰鍰高標準條例第一條前段，判決如主文。
本案經檢察官游悅晨到庭執行職務。
中      華      民      國    八十九    年      八      月    二十四    日
                                      臺灣嘉義地方法院刑事第三庭
                                          審判長  法  官  許  進  國
                                                  法  官  林  坤  志
                                                  法  官  張  道  周
右正本證明與原本無異。
如不服本判決，應於判決送達後十日內向本院提出上訴狀( 應附繕本 )。
中      華      民      國    八十九    年      八      月    二十四    日
                                                  書記官  鄭  昭  亮
附錄本案論罪科刑法條全文
刑法第三百二十一條第一項第一款：
犯竊盜罪而有左列情形之一者，處六月以上五年以下有期徒刑：
一  於夜間侵入住宅或有人居住之建築物、船艦，或隱匿其內而犯之者。


司法院資訊處製作；財團法人民間司法改革基金會備份。
